【裁判字號】    97,訴,3838
【裁判日期】    971022
【裁判案由】    毒品危害防制條例
【裁判全文】
臺灣臺中地方法院刑事判決              97年度訴字第3838號
公  訴  人  臺灣臺中地方法院檢察署檢察官
被      告  甲○○
                    （另案在臺灣臺中監獄執行中）
上列被告因違反毒品危害防制條例案件，經檢察官提起公訴（97
年度毒偵緝字第165 號），被告於準備程序中為有罪陳述，經本
院合議庭裁定由受命法官依簡式審判程序獨任審理，判決如下：
    主    文
甲○○施用第一級毒品，累犯，處有期徒刑拾月。
    犯罪事實
一、甲○○前因施用毒品案件，經本院以93年度毒聲字第1474號
    裁定送觀察、勒戒後，因認無繼續施用毒品之傾向，於民國
    93年12月1 日釋放（指揮書執畢日期為94年1 月1 日），並
    經臺灣臺中地方法院檢察署檢察官於93年11月30日以93年度
    毒偵字第4475號為不起訴處分確定；又於95年間因施用毒品
    、竊盜等案件，分別經本院以95年度訴字第616 號、臺灣雲
    林地方法院以95年度簡字第79號、臺灣高等法院臺中分院以
    95年度上訴字第2264號判決判處有期徒刑8 月、6 月、9 月
    確定，嗣經減刑各減為有期徒刑4 月、3 月、4 月又15日，
    並定應執行刑為有期徒刑10月確定，於96年8 月13日縮刑期
    滿執行完畢。詎仍不知悔改，明知海洛因係毒品危害防制條
    例第2 條第2 項第1 款所明定之第一級毒品，不得持有、施
    用，竟於前開觀察、勒戒執行完畢釋放後5 年內，基於施用
    海洛因之犯意，於97年3 月1 日下午3 時許，在臺中縣大雅
    鄉○○路旁之公園內，以注射針筒注射之方式，施用海洛因
    1 次。嗣於同年月3 日晚間7 時30分許，經警徵得其同意採
    集尿液送驗，結果呈嗎啡陽性反應，而查悉上情。
二、案經臺中市警察局第五分局報請臺灣臺中地方法院檢察署檢
    察官偵查起訴。
    理    由
一、本件被告甲○○所犯係死刑、無期徒刑、最輕本刑為3 年以
    上有期徒刑以外之罪，其於準備程序中就被訴事實為有罪之
    陳述，經受命法官告知簡式審判程序之旨，並聽取公訴人及
    被告之意見後，本院合議庭認為適宜由受命法官獨任進行簡
    式審判程序，依刑事訴訟法第273 條之1 第1 項規定，裁定
    由受命法官獨任進行審判程序，合先敘明。
二、上開犯罪事實，業據被告甲○○於警詢、偵查中及本院準備
    、審理時坦承不諱，且被告為警查獲時所採集之尿液經送請
    中山醫學大學附設醫院檢驗科藥物檢測中心檢驗結果，呈嗎
    啡陽性反應，有該中心97年3 月20日尿液檢驗報告及臺中市
    警察局第五分局委託尿液檢驗代號與真實姓名對照表各1 紙
    附卷可稽（見警卷第7 、9 頁），是被告之自白核與事實相
    符，應堪採信。本案事證明確，被告施用第一級毒品海洛因
    1 次之犯行，洵堪認定。
三、按觀察、勒戒或強制戒治執行完畢釋放後，5 年內再犯毒品
    危害防制條例第10條施用毒品之罪者，應依法追訴，毒品危
    害防制條例第23條第2 項定有明文。本件被告因施用毒品案
    件，經本院以93年度毒聲字第1474號裁定送觀察、勒戒後，
    因認無繼續施用毒品之傾向，於93年12月1 日釋放（指揮書
    執畢日期為94年1 月1 日），並經臺灣臺中地方法院檢察署
    檢察官於93年11月30日以93年度毒偵字第4475號為不起訴處
    分確定等情，有臺灣臺中地方法院檢察署刑案資料查註紀錄
    表、全國施用毒品案件紀錄表及臺灣高等法院被告前案紀錄
    表各1 份在卷可參，是被告於上開觀察、勒戒執行完畢釋放
    後，5 年內再犯本件施用第一級毒品之犯行，依前開法條之
    規定，自應依法追訴、處罰。
四、核被告甲○○所為，係犯毒品危害防制條例第10條第1 項之
    施用第一級毒品海洛因罪。其持有第一級毒品海洛因之低度
    行為，為施用第一級毒品海洛因之高度行為所吸收，不另論
    罪。又被告於95年間因施用毒品、竊盜等案件，分別經本院
    以95年度訴字第616 號、臺灣雲林地方法院以95年度簡字第
    79號、臺灣高等法院臺中分院以95年度上訴字第2264號判決
    判處有期徒刑8 月、6 月、9 月確定，嗣經減刑各減為有期
    徒刑4 月、3 月、4 月又15日，並定應執行刑為有期徒刑10
    月確定，於96年8 月13日縮刑期滿執行完畢乙節，有上開前
    案紀錄表1 份在卷可憑，其於徒刑執行完畢後，5 年內故意
    再犯本件有期徒刑以上之罪，為累犯，應依刑法第47條第1
    項之規定，加重其刑。爰審酌被告經觀察、勒戒程序，且曾
    經法院判處罪刑確定執行完畢，仍未能徹底戒絕毒品，再犯
    本件施用第一毒品犯行，足見其戒絕毒癮之意志不堅，未能
    體悟施用毒品對自己、家人造成之傷害及社會之負擔，惟念
    其犯後尚知坦承犯行，態度良好，及施用毒品乃戕害自身健
    康，尚未直接危害他人，反社會性不高等一切情狀，量處如
    主文所示之刑，以資懲儆。
據上論斷，應依刑事訴訟法第273 條之1 第1 項、第299 條第1
項前段，毒品危害防制條例第10條第1 項，刑法第11條前段、第
47條第1 項，判決如主文。
本案經檢察官乙○○到庭執行職務。
中    華    民    國    97    年    10    月    22    日
                  刑事第十庭    法  官  陳玉聰
以上正本證明與原本無異。
如不服本判決，應於收受送達後10日內向本院提出上訴書狀（應
敘述具體理由並附繕本）。
上訴書狀如未敘述理由，應於上訴期間屆滿後20日內補提理由書
於本院。
                                書記官  吳彩華
中    華    民    國    97    年    10    月    22    日
附錄本判決論罪科刑之法條：
毒品危害防制條例第10條
施用第一級毒品者，處6月以上5年以下有期徒刑。


司法院資訊處製作；財團法人民間司法改革基金會備份。
